【裁判字號】    90,上訴,322
【裁判日期】    900711
【裁判案由】    違反槍砲彈藥刀械管制條例
【裁判全文】
臺灣高等法院刑事判決                              九十年度上訴字第三二二號
    上  訴  人
    即  被  告  甲○○
    選任辯護人  徐松龍
右上訴人因違反槍砲彈藥刀械管制案件，不服臺灣板橋地方法院八十九年度訴字第五
七八號，中華民國八十九年十一月十六日第一審判決（起訴案號：臺灣板橋地方法院
檢察署八十八年度偵字第一四八九一號）提起上訴，本院判決如左：
    主  文
上訴駁回。
    事  實
一、甲○○與表哥林崇亮（原名林正義，原審誤載為表弟）因酒後與被害人乙○○就
    債務問題發生爭執，而遭乙○○夥同不詳姓名之人毆打成傷，心懷怨恨，乃夥同
    陳國振（另案由臺灣板橋地方法院審理）及某一姓名、年籍不詳之成年男子，共
    同基於非法持有槍、彈之犯意聯絡，於民國八十八年六月十日晚上九時三十分許
    ，共同未經許可而無故持有可發射子彈具有殺傷力之手槍一把、及供上述手槍使
    用具殺傷力之子彈五顆。由陳國振攜帶上開槍、彈，三人齊赴臺北縣新莊市○○
    路五八○號處，找尋乙○○理論。到達上址後，陳國振隨即取出上開槍、彈朝乙
    ○○之右大腿連開五槍，致乙○○右大腿中槍受有右淺股動脈斷裂、併右大腿假
    性血管瘤之傷害（傷害部分未據被害人乙○○告訴及起訴）。
二、案經臺北縣警察局新莊分局報請台灣板橋地方法院檢察署檢察官偵查起訴。
    理  由
一、本件訊之被告甲○○固不否認於右開時、地與被告陳國振及一名不詳姓名、年籍
    之成年男子至被害人乙○○住處理論之事實，惟矢口否認有何違反槍砲彈藥刀械
    管制條例之犯行，辯稱：伊並不知道陳國振非法持有槍、彈云云。然查，右揭犯
    罪事實，業據被害人乙○○於警訊時及檢察官偵查時指訴歷歷，又證人即被告之
    表哥林崇亮於警訊時及偵查中亦供稱：「：：：途中甲○○很生氣說：莫名其妙
    遭人圍毆，要和乙○○拼個高下：：：，長這麼大，還沒有被人打過，所以一定
    要討回來」、「我知道他（按指甲○○）要跟乙○○拼輸贏，我勸他算了」（見
  偵查卷第四頁背面、第六頁、第二十一頁），足證被告甲○○與陳國振及不詳姓名
    、年籍之成年男子，渠等三人是事前預先謀定後始協同共赴至被害人住處理論，
    參以同案共犯陳國振與被告甲○○一同前往乙○○住處，即由陳國振拔槍對乙○
    ○大腿開槍，而陳國振事前與乙○○並無任何仇怨，如非被告甲○○之指示，陳
    國振何能見面即拔槍？且被告經法務部調查局測謊鑑驗結果，就其稱(一)案發當時
    其未攜槍；(二)其未對乙○○開槍等問題，經測試呈情緒波動反應，認應係說謊。
    此有法務部調查局陸(三)字第八九○四八○六二號鑑定通知書一紙附卷可稽，是
    被告辯稱不知情云云，應屬事後卸責之詞，無足可取。又被害人乙○○大腿之傷
    勢確係槍彈所傷，此有財團法人長庚紀念醫院診斷證明書二紙及新泰綜合醫院診
    斷證明書影本一紙在卷可參，足證被告甲○○及同案陳國振等人當時所使用之槍
    、彈應具有殺傷力，至屬當然。本件事證明確，被告違反槍砲彈藥刀械管制條例
    犯行，已堪認定。至被告請求傳喚證人乙○○乙節，因本院認事證既臻明確，核
    無必要，附此敘明。
二、核被告甲○○所為，係犯槍砲彈藥刀械管制條例第十一條第四項之未經許可持有
    可發射子彈具有殺傷力之手槍罪及同法第十二條第四項之未經許可持有子彈罪。
    被告甲○○與同案共犯陳國振及不詳姓名、年籍之成年男子三人間，就上開持有
    手槍及子彈犯行，有犯意之聯絡及行為之分擔，均為共同正犯。被告以一共同持
    有手槍及子彈之行為，同時侵害數法益，屬一行為觸犯數罪名之想像競合犯，應
    依刑法第五十五條前段規定，從一重論以槍砲彈藥刀械管制條例第十一條第四項
    之罪（起訴書誤載為第十一條第二項）。原審以上訴人罪證明確，適用槍砲彈藥
    刀械管制條例第十一條第四項、第十二條第四項，刑法第十一條前段、第二十八
    條、第五十五條、第四十二條第二項、第三十八條第一項第一款，罰金罰鍰提高
    標準條例第二條、現行法規所定貨幣單位折算新台幣條例第二條，審酌被告甲○
    ○犯罪之動機、目的、所生危害及犯後之態度等一切情狀，量處有期徒刑壹年貳
    月，併科罰金新台幣陸萬元，就罰金部分諭知易服勞役之折算標準。另明被告
    係第一次無故持有槍枝及子彈，依其犯罪情形及素行狀況，並無以保安處分矯正
    其社會危險性之必要，依據司法院大法官會議釋字第四七一號解釋之意旨，爰不
    另為保安處分之諭知。又以未扣案之可發射子彈具有殺傷力之手槍一枝，係屬違
    禁物，雖未扣案，然無證據證明業已滅失不存在，仍應依法沒收之。另被告持有
    之子彈五顆已對被害人乙○○擊發，爰不另為沒收之諭知。認事用法均無不合，
    量刑亦屬適當，上訴論旨，猶執陳詞，空言否認犯罪，指摘原判決不當，為無理
    由，應予駁回。
據上論斷，應依刑事訴訟法第三百六十八條，判決如主文。
本案經檢察官蔡薰慧到庭執行職務。
中    華    民    國      九十    年      七        月      十一        日
                              臺灣高等法院刑事第八庭
                                  審判長法  官  蔡  秀  雄
                                        法  官  沈  宜  生
                                        法  官  楊  炳  禎
右正本證明與原本無異。
如不服本判決應於收受送達後十日內向本院提出上訴書狀，其未敘述上訴之理由者並
得於提起上訴後十日內向本院補提理由書（均須按他造當事人之人數附繕本）。
                                        書記官  廖  素  花
中    華    民    國      九十    年      七        月      十一        日
槍砲彈藥刀械管制條例第十一條未經許可，製造、販賣或運輸第四條第一款所稱其他
可發射金屬或子彈具有殺傷力之各式槍砲者，處五年以上有期徒刑，併科新台幣一千
萬元以下罰金。
未經許可，轉讓、出租或出借前項所列槍砲者，處三年以上十年以下有期徒刑，併科
新台幣七百萬元以下罰金。
意圖供自己或他人犯罪之用，而犯前二項之罪者，處無期徒刑或七年以上有期徒刑，
併科新台幣一千萬元以下罰金。
未經許可，持有、寄藏或意圖販賣而陳列第一項所列槍枝者，處一年以上七年以下有
期徒刑，併科新台幣七百萬元以下罰金。
第一項至第三項之未遂犯罰之。
槍砲彈藥刀械管制條例第十二條
未經許可，製造、販賣或運輸子彈者，處一年以上七年以下有期徒刑，併科新台幣五
百萬元以下罰金。
未經許可，轉讓、出租或出借子彈者，處六月以上五年以下有期徒刑，併科新台幣三
百萬元以下罰金。
意圖供自己或他人犯罪之用，而犯前二項之罪者，處三年以上十年以下有期徒刑，併
科新台幣七百萬元以下罰金。
未經許可，持有、寄藏或意圖販賣而陳列子彈者，處五年以下有期徒刑，併科新台幣
三百萬元以下罰金。
第一項至第三項之未遂犯罰之。


司法院資訊處製作；財團法人民間司法改革基金會備份。
